【裁判字號】    98,重勞訴,10
【裁判日期】    981030
【裁判案由】    給付薪資
【裁判全文】
臺灣士林地方法院民事判決            98年度重勞訴字第10號
原      告  乙○○
訴訟代理人  張慧明律師
被      告  基因數碼科技股份有限公司
法定代理人  甲○○
訴訟代理人  趙興偉律師
上列當事人間給付薪資事件，本院於民國98年10月20日言詞辯論
終結，判決如下：
    主  文
原告之訴駁回。
訴訟費用新臺幣陸萬壹仟壹佰玖拾貳元由原告負擔。
    事  實  及  理  由
一、原告起訴主張：原告於民國90年1 月間起任職於被告公司，
    而被告之董事會係於90年11月29日決議增資股本800 萬股，
    並於91年1 月10日辦理發行新股變更登記，原告則以專門技
    術作價抵繳股票之方式獲配其中80萬股。惟臺北高等行政法
    院96年度訴字第3487號判決認定原告持有股份並非技術作價
    所持有股份，而應屬原告在工作或職務上取得之薪資所得。
    經濟部並於97年11月19日以經商字第09702149920 號函撤銷
    被告於91年1 月10日所辦理發行新股變更登記。被告所辦理
    新股變更登記既經撤銷，原告所獲股份復經認定為薪資，則
    被告自應將薪資給付原告。茲因被告於辦理發行新股變更登
    記前，經會計師核定以每股新臺幣（下同）13.5元計算，而
    原告目前尚有45萬股，被告自應給付原告薪資607 萬5000元
    ，然經催討迄未獲償等語；並聲明：被告應給付原告607 萬
    5000元，及自支付命令送達翌日起至清償日止，按週年利率
    5 ％計算之利息。
二、被告則以：原告係於90年1 月10日到職，擔任基因體科學處
    處長，約定年薪160 萬元，員工配股35萬股，然須於到職起
    滿三年，始得完全取得所有權，否則被告即得無償全數收回
    股份。嗣因原告於91年8 月1 日轉任被告美國分公司總經理
    ，故將原告任職滿三年後得獲配發之技術股變更為80萬股。
    惟原告已於91年12月31日主動終止兩造間之聘僱關係，其時
    原告年資既未滿三年，依約原無法取得該技術股。兩造乃另
    行協議由原告保留登記於其名下之技術股50萬股，其餘30萬
    股則無償返還被告。查兩造間聘僱契約應屬委任關係，且原
    告所取得之技術股，並非原告處理委任事務之對價，而係兩
    造終止委任關係時，被告所為特別贈與。又縱認兩造間係屬
    勞動契約，原告取得該技術股亦屬恩惠性之給，而非勞動基
    準法所規範之薪資性質。至於原告與財政部臺北市國局間之
    行政訴訟，被告並未參與，自不受該判決效力之拘束。再查
    ，被告發行新股之變更登記雖經撤銷，然原告所取得技術股
    ，並非於撤銷登記前即處於無法轉讓之狀態，被告已將股份
    由原告保留占有，並由原告自行處分，足認已完成給付。原
    告自無再請求給付之權利等語，資為抗辯；並聲明：原告之
    訴駁回。
三、經查，下列事項為兩造所不爭執（見本院98年10月20日言詞
    辯論筆錄），並有不定期勞動契約、聘約書、被告91年8 月
    13日基（91）總字015 號公告、技術股管理辦法、被告第1
    屆第9 次董事會會議記錄、兩造91年12月27日協議書、臺北
    高等行政法院96年度訴字第3487號判決、經濟部97年11月19
    日經商字第09702149920 號函、各類所得扣繳暨免扣繳憑單
    等件（均影本）附卷可稽，應與事實相符。
    1.原告係於90年1 月10日起任職於被告公司，擔任基因體科
      學處處長，且依90年4 月18日所簽立之聘約書約定，原告
      於「實際到職日時配置35萬股股票，由公司統一集中保管
      三年，三年後始得移轉本人，若三年內離職，則公司得全
      數無償取回」。嗣因原告於91年8 月1 日轉任職被告美國
      分公司總經理，乃變更上開配發股份為80萬股，其餘條件
      同前。
    2.原告係於91年12月31日主動終止兩造間聘僱契約，兩造同
      意原告任職滿三年內可得移轉之80萬股股份，由原告保留
      50萬股，餘30萬股則返還被告。原告嗣已將所保留股份中
      之5 萬股移轉他人，現尚餘45萬股股份。
    3.被告曾於90年11月29日董事會決議增資股本800 萬股，並
      於91年1 月10日辦理發行新股變更登記。惟經濟部已於97
      年11月19日撤銷該新股變更登記。
    4.臺北高等行政法院96年度訴字第3487號判決（下稱為系爭
      行政法院判決）認定原告於任職期間所獲配80萬股股份應
      屬原告在工作或職務上所取得之薪資所得，是財政部臺北
      市國稅局核定調增原告90年度取自被告公司薪資所得計10
      80萬元，並據以補徵稅額400 萬3945元，並無不合，因而
      駁回原告之訴。
四、又本件經於98年10月20日言詞辯論期日協商兩造確認爭點為
    ：
    ─原告依系爭行政法院判決之認定，請求被告給付薪資607
      萬5000元（即每股13.5元×45萬股），有無理由？
    以下茲論述之。
  (一)經查，原告主張：伊獲被告配發之系爭45萬股股份為薪資性
    質，並請求被告給付按每月13.5元計算之607 萬5000元云云
    ，固提出系爭行政法院判決書影本乙份為憑。然此已為被告
    所否認。且查，依原告與被告所簽立聘約書之約定，原告固
    得於實際到職日時獲配被告公司股份，然需於三年後始得移
    轉予原告，如於三年內離職，應由被告全數無償取回。嗣因
    原告於91年12月31日主動終止兩造間聘僱契約，兩造乃另協
    議由原告保留50萬股，餘30萬股則返還被告，原告現尚餘有
    系爭45萬股股份等情，已經認定於前，並有聘約書及兩造於
    91年12月27日共同簽署之協議書影本為證（見本院卷第20頁
    及第28頁、第29頁）。則被告抗辯：原告所取得系爭45萬股
    股份，並非基於兩造間聘僱契約所給付之薪資或委任報酬，
    而係基於兩造於原告離職時另行協議所為之給付等語，應值
    憑採。
  (二)次查，系爭行政法院判決認定系爭股份之給付，係屬原告在
    工作或職務上所取得之薪資所得，因而認定財政部臺北市國
    稅局核定調增原告90年度取自被告公司之薪資所得應為1080
    萬元，併課核定原告當年度綜合所得總額為1249萬0626元，
    補徵稅額400 萬3945元，於法並無不合各節，固有該判決書
    影本乙份存卷可據。惟所得稅法第14條所規定個人之綜合所
    得總額之定義，乃稅捐機關基於稅捐徵收公平性及全面性之
    目的所為之規範，與當事人之所得實際上源於如何之法律關
    係，並無絕對之關聯，對該法律關係之當事人間，亦無拘束
    力。是以，原告徒憑系爭行政法院判決之上揭認定，即主張
    系爭45萬股股份為被告應給付之薪資，並執該判決向被告請
    求給付607 萬5000元之薪資，自無足採取。
  (三)況查，依兩造協議由原告取得者，為被告公司之股份，並非
    金錢給付，則原告竟請求被告給付依系爭股份價格計算之現
    金，已乏所據。且原告於離職時所保留被告公司50萬股股份
    中之5 萬股，已由原告移轉予他人，現尚保留系爭45萬股股
    份，已如前述。則被告抗辯：已依兩造於原告離職所為協議
    履行完畢，原告並得自由處分股份等語，尚非無據。至於被
    告於91年1 月10日所辦理發行新股變更登記嗣已經主管機關
    撤銷，固如前述。然此危險應由何人承擔，以及原告得否另
    行向被告主張權利，核屬兩造間其他法律關係，均與原告之
    薪資給付無涉。
五、從而，原告依系爭行政法院判決之認定，請求被告給付薪資
    607 萬5000元，及自支付命令送達翌日起至清償日止，按週
    年利率5 ％計算之利息，為無理由，應予駁回。併依職權確
    定本件訴訟費用為6 萬1192元，應由原告負擔。
六、因本件事證已臻明確，兩造其餘主張、陳述及所提之證據，
    經審酌均與判決結果不生影響，爰不一一論列，附此敘明。
七、據上論結，原告之訴為無理由，依民事訴訟法第78條、第
    87條判決如主文。
中    華    民    國    98    年    10    月    30    日
                  民事第一庭  法  官  李瑜娟
以上正本證明與原本無異。
如對本判決上訴，應於判決送達後20日內向本院提出上訴狀。
中    華    民    國    98    年    11    月    3     日
                              書記官  徐瑩書


司法院資訊處製作；財團法人民間司法改革基金會備份。
